---
title: "生成随机数"
author: "Shi Hongwei"
date: "2020年4月6日"
output:
  html_document:
    df_print: kable
    fig_caption: yes
    highlight: tango
    keep_md: yes
    theme: journal
    toc: yes
---


```{r setup, include=FALSE}
rm(list = ls())
knitr::opts_chunk$set(echo = TRUE)
options(warn = -1) # 关闭警告
library(knitr)
library(papeR)
```

## 服从正态分布的随机数
```rnorm(n, mean = 0, sd = 1)```

### 标准正态分布
```{r}
rnorm(10)
```

### 一般正态分布
```{r}
rnorm(10, mean = 1, sd = 4)
```

此外，还有其他三个函数，dnorm，pnorm，qnorm。在如上两种基本用法中只是名字有所不同，效果是一样的。当然这三个函数还有自己相应的特殊用法，可以通过```help(dnorm)```进行查询。

## 服从均匀分布的随机数
```runif(n, min = 0, max = 1)```

### 生成其他区间上的随机数
```{r}
runif(10, min = 5, max = 7)
```

同样的，runif也有其他三个函数，dunif，punif，qunif。

## 其他操作

| **命令** | **分布** |
|---|---|
| rexp | 指数分布 |
| rf | F分布 |
| rgamma | Gamma分布 |
| rgeom | 几何分布 |
| rhyper | 超几何分布 |
| rlnorm | 对数正态分布 |
| rlogis | Logistic分布 |
| rmultinom | 多项分布 |
| rnbinom | 负二项分布 |
| rpois | 泊松分布 |
| rt | t分布 |
| rchisq | 卡方分布 |
| rweibull | Weibull分布 |
| rwilcox | Distribution of the Wilcoxon Rank Sum Statistic |
| rsignrank | Distribution of the Wilcoxon Signed Rank Statistic |









